# 明股实债的后续处理

提问人：yelin1987 时间：2021-11-27 18:04:32
陈版，打扰了；实务中遇到如下问题想请教一下您：
A公司股东B（工商登记的股东）为追求固定收益的投资者（年收益=投资额乘以10%），于 2019 年投资A公司，投资额 1 亿元（A公司账面记账实收资本 1 亿元），股权占比30%。A公司账面按季度计提利息。我们于 2019 年末将该部分账面权益调整为金融负债（长期应付款），但今年 11月，A公司引入新的投资者C，新投资者C按B的投资额 1 亿元及A公司自 2020 年 12 月至 2021 年 11 月未付的利息 1000 万元（即1.1亿元）收购原股东B的股权，新投资者C以经营性为目的收购股权，不再与A及其股东约定固定收益。现就A公司账面的应付利息 1000 万元的账务处理，项目组有两种意见：
1.由于股东C与原股东B的股权转让协议约定，由于C已偿还该部分利息所以B不再向A主张利息，所以该部分豁免的利息应计入资本公积，作为新股东投入的一部分；
2.由于原股东B投资为明股实债，应作为债务处理，此时实际为新股东C，其应先视为获取了一项债权，而后债转股。此时应作为债务重组处理，适用债务重组准则，该部分利息应计入营业外收入——债务重组收益；
希望陈版不吝赐教！

回答人：chenyiwei
应采用项目组的第一种方案，基于权益性交易原则计入A公司的资本公积。因为这是与新老股东的股权转让直接相关的事项，因此属于权益性交易。